臺灣臺中地方法院民事判決
111年度中簡字第1795號
原      告  合作金庫商業銀行股份有限公司

法定代理人  雷仲達  
訴訟代理人  林靜凰  
            蕭淳陽  
被      告  莊昀諭  
上列當事人間請求返還借款事件，本院於民國111 年8 月30日言
詞辯論終結，本院判決如下︰
    主      文
被告應給付原告新臺幣146,972元，及如附表所示之利息、違金
。
訴訟費用由被告負擔。
本判決得假執行。       
    事實及理由
壹、程序方面
    按不變更訴訟標的，而補充或更正事實上或法律上之陳述者
    ，非為訴之變更或追加，民事訴訟法第256 條定有明文。本
    件原告起訴後於民國111 年7 月26日言詞辯論期日當庭以言
    詞更正附表編號2 所示之違約金，每次違約狀態最高連續收
    取期數為9 期乙節情，業經記明筆錄在卷(本院卷第65頁）
    。本院審酌原告上開請求 ，則屬更正事實上陳述，非訴之
    變更或追加，依首揭法條規定，即無不合，應准許之。
貳、實體方面　　
一、原告主張：被告分別於民國109 年5 月13日、110 年6 月24
    日與原告訂立勞工紓困貸款借款契約，各向原告借款新臺幣
    （下同）10萬元，分別約定借款期間自109 年5 月13日起至
    112 年5 月13日止、110 年6 月24日起至113 年6 月24日止
    ，均分36期清償，利息按中華郵政股份有限公司（下稱中華
    郵政）2 年期定期儲蓄存款機動利率加碼年息百分之1 機動
    計息（目前為週年利率百分之1.845），如未依約繳款時，
    逾期在6 個月以內者，按約定利率百分之10，逾期超過6 個
    月部分，按約定利率百分之20計付違約金，每次違約狀態最
    高連續收取期數為9期，詎被告分別自111年1月13日、同年3
    月24日起即未依約繳款，被告共計尚積欠本金146,972元，
    及如附表所示之利息、違約金未清償。為此，爰依消費借貸
    之法律關係提起本件訴訟。並聲明：如主文第1 項所示。
二、被告則以：因疫情之故工作遭減薪，所以導致無法順利還款
    ，目前有在營造公司上班，希望原告同意被告以每月3,334 
    元償還款項等語。
三、本院之判斷　　　
　㈠按稱消費借貸者，謂當事人一方移轉金錢或其他代替物之所
    有權於他方，而約定他方以種類、品質、數量相同之物返還
    之契約；借用人應於約定期限內，返還與借用物種類、品質
    、數量相同之物，民法第474 條第1 項、第478 條前段分別
    定有明文。查原告主張之上開事實，業據其提出勞工紓困貸
    款及利息補貼作業須知、貸款契約書、增補條款契約書、催
    繳通知暨郵政回執聯、放款帳務資料查詢單、被告戶籍謄本
    等件為證(本院卷第17至35頁、第59頁)，而本院審酌原告提
    出之證據，經調查證據之結果，核與原告主張之事實相符，
    自堪信原告之主張為真實。
　㈡次按債務人無為一部清償之權利，但法院得斟酌債務人之境
    況，許其於無甚害於債權人利益之相當期限內，分期給付，
    或緩期清償，民法第318 條第1 項定有明文。此項規定，係
    認為法院有斟酌債務人之境況，許其分期給付或緩期清償之
    職權，非認債務人有要求分期給付或緩期清償之「權利」（
    最高法院23年上字第224 號民事裁判要旨參照）。本件被告
    固抗辯受新冠肺炎疫情影響收入，期能以每月3,334 元緩期
    清償等語。然本院審酌被告雖請求緩期償還借款，雖已提出
    具體還款方案，但仍未獲原告同意等情，揆諸上開說明，尚
    難逕依被告之請求許其緩期清償。
　㈢本件被告既向原告借貸上開金額，而尚有如主文第1 項所示
    本金及附表所示之利息、違約金未清償，且清償期均已視為
    到期，自應負清償之責，揆諸前開說明，原告依消費借貸契
    約之法律關係，請求被告給付主文第1項所示之本金及附表
    所示之利息、違約金，為有理由，應予准許。　　
四、本件係依民事訴訟法第427 條第1 項規定適用簡易訴訟程序
    所為被告敗訴之判決，依同法第389 條第1 項第3 款規定，
    應依職權宣告假執行。
五、訴訟費用負擔之依據：民事訴訟法第78條。　　　　
中　　華　　民　　國　　111 　年　　9 　　月　　21　　日
                  臺灣臺中地方法院臺中簡易庭
                              法　官　陳航代
以上正本係照原本作成。
如不服本判決，應於送達後20日內，向本院提出上訴狀並表明上
訴理由，如於本判決宣示後送達前提起上訴者，應於判決送達後
20日內補提上訴理由書（須附繕本）。如委任律師提起上訴者，
應一併繳納上訴審裁判費。 
中　　華　　民　　國　 111　　年　　9 　　月　　21　　日
                              書記官  王梓芸　　　　　　　　　　　　　　　　　　
　　　　　　　　　　　　　　　　　
附表：
編號 債權本金 (新臺幣) 利息計算期間 年利率 違約金計算期間及利率 備註 1 53,640元 自111 年1 月13日起至清償日止 1.845% 自111 年2 月14日起至清償日止，逾期6 個月以內，按原利率百分之10，逾期超過6 個月部分，按原利率百分之20計算。  違約金每次違約狀態最高連續收取期數為9期。 2 93,332元 自111 年5 月24日起至清償日止 1.845% 自111 年3 月25日起至清償日止，逾期6 個月以內，按原利率百分之10，逾期超過6 個月部分，按原利率百分之20計算。  合計 146,972元